【裁判字號】    97,訴,1523
【裁判日期】    971022
【裁判案由】    毒品危害防制條例
【裁判全文】
臺灣臺北地方法院刑事判決              97年度訴字第1523號
公  訴  人  臺灣臺北地方法院檢察署檢察官
被      告  甲○○
上列被告因違反毒品危害防制條例案件，經檢察官提起公訴（九
十七年度毒偵字第二三七七號），被告於本院準備程序中就被訴
事實為有罪之陳述，經告知簡式審判程序之旨，並聽取公訴人及
被告之意見後，本院合議庭認為適宜由受命法官獨任進行簡式審
判程序而裁定改由受命法官獨任進行簡式審判程序審理，判決如
下：
    主  文
甲○○施用第一級毒品，累犯，處有期徒刑壹年。
扣案之第二級毒品甲基安非他命貳包（均不含包裝袋，合計淨重
零點陸貳伍零公克，驗餘淨重為零點陸貳肆陸公克）沒收銷燬之
；包裝上開第二級毒品甲基安非他命之包裝袋貳個沒收之。
    事  實
一、甲○○有多次違反麻醉藥品管理條例、竊盜、違反藥事法、
    軍法逃亡前科，前因施用第二級毒品安非他命案件，經臺灣
    基隆地方法院檢察署檢察官聲請臺灣基隆地方法院以九十二
    年度毒聲字第一一七號裁定送勒戒處所觀察、勒戒，並經該
    署檢察官將甲○○送臺灣基隆看守所附設勒戒處所執行觀察
    、勒戒後，因無繼續施用毒品之傾向，於民國九十二年三月
    五日釋放出所，並經臺灣基隆地方法院檢察署檢察官於九十
    二年三月四日以九十二年度毒偵字第一三一號為不起訴處分
    確定。又因連續施用第二級毒品案件，經臺灣臺北地方法院
    檢察署檢察官聲請本院以九十二年度毒聲字第一七三一號裁
    定甲○○送勒戒處所觀察、勒戒，於九十三年二月二十三日
    出所，該次施用毒品犯行經臺灣臺北地方法院檢察署檢察官
    提起公訴後，經本院以九十三年度簡字第五七八號簡易判決
    判處有期徒刑六月，再經本院以九十三年度簡上字第一七五
    號判決撤銷改判為有期徒刑八月確定。於九十三年十二月間
    ，又因施用第二級毒品案件，經本院以九十三年度易字第九
    九四號判決判處有期徒刑三月確定；於九十四年一月間，再
    因犯公共危險、傷害罪，經本院以九十二年度交訴字第一三
    二號判決分別判處有期徒刑十月、四月，應執行有期徒刑一
    年，再經臺灣高等法院以九十二年度交上訴字第二九號判決
    上訴駁回確定，前開各案件並經臺灣高等法院以九十四年度
    聲字第一○五二號裁定定應執行刑一年十月確定。於九十四
    年六月間，再因犯施用第一級毒品罪，經本院以九十四年度
    訴字第二七四號判決判處有期徒刑一年確定；於九十四年九
    月間，因犯轉讓毒品罪，經本院以九十四年度訴字第一○二
    五號判決判處有期徒刑九月確定；於九十四年十月間，因犯
    偽造文書罪，經本院以九十四年度簡字第一九七五號判決判
    處有期徒刑三月確定，於九十四年十一月間，因犯施用第二
    級毒品罪，經本院以九十四年度易字第七九七號判決判處有
    期徒刑十月確定，此四案件再經本院以九十五年度聲字第四
    ○號裁定定應執行刑有期徒刑二年八月確定，嗣經本院以九
    十六年度聲減字第二八五五號裁定減刑為有期徒刑一年四月
    確定，於九十七年五月二十六日縮刑期滿，同年月二十七日
    因縮短刑期執行完畢出監。
二、甲○○不知悔改，基於施用第一級毒品海洛因、第二級毒品
    甲基安非他命之犯意，於九十七年七月八日晚上某時許，在
    臺北市萬華區某電動玩具店內，以將海洛因及甲基安非他命
    加入玻璃球內燒烤之方式，同時施用第一級毒品海洛因及第
    二級毒品甲基安非他命一次。嗣於九十七年七月九日二十三
    時許，在臺北市中山區○○○路三九八號前，因其駕駛車牌
    號碼七七七七－ＷＴ號自用小客車違規逆向停車，而為警攔
    檢盤查，並於徵得甲○○同意後執行搜索而扣得甲○○所有
    之第二級毒品甲基安非他命二包（合計淨重零點六二五零公
    克，驗餘淨重為零點六二四六公克）。
三、案經臺北市政府警察局中山分局報請臺灣臺北地方法院檢察
    署檢察官偵查起訴後，因甲○○於本院準備程序中就被訴事
    實為有罪之陳述，本院合議庭認為適宜由受命法官獨任進行
    簡式審判程序而裁定改由受命法官獨任進行簡式審判程序審
    理。
    理  由
一、上開事實，業據被告甲○○於本院準備程序及審理中自白不
    諱，而其於九十七年七月九日為警查獲後所採集之尿液經警
    送臺灣尖端先進生技醫藥股份有限公司以初步檢驗－酵素免
    疫分析法（ＥＩＡ）及確認檢驗－氣相層析質譜儀（ＧＣ／
    ＭＳ）法檢驗後呈鴉片類（嗎啡、可待因）、安非他命類（
    安非他命、甲基安非他命）陽性反應，有臺灣尖端先進生技
    醫藥股份有限公司九十七年七月十八日濫用藥物檢驗報告一
    份在卷可查，復有臺北市政府警察局中山分局查獲涉嫌違反
    毒品危害防制條例毒品初步鑑驗報告單、交通部民用航空局
    航空醫務中心九十七年八月六日航藥艦字第○九七三九五二
    號函、照片列印資料等在卷可按，另有扣案之第二級毒品甲
    基安非他命二包可佐，是被告之任意性自白顯與事實相符。
    本案事證明確，被告於如事實欄二所載之時、地施用第一級
    毒品海洛因及第二級毒品甲基安非他命犯行堪以認定，應予
    依法論科。
二、查海洛因屬毒品危害防制條例第二條第二項第一款所稱之第
    一級毒品，甲基安非他命則為同條項第二款所稱之第二級毒
    品。核被告所為，係犯毒品危害防制條例第十條第一項之施
    用第一級毒品罪及同條第二項之施用第二級毒品罪。其持有
    第一級毒品海洛因、第二級毒品甲基安非他命之低度行為分
    別為施用第一級毒品海洛因及第二級毒品甲基安非他命之高
    度行為所吸收，均不另論罪。被告以一施用行為同時觸犯上
    開二罪名，為想像競合犯，應依刑法第五十五條之規定，從
    一重依毒品危害防制條例第十條第一項之施用第一級毒品罪
    處斷。查被告於九十四年六月間，因犯施用第一級毒品罪，
    經本院以九十四年度訴字第二七四號判決判處有期徒刑一年
    確定；於九十四年九月間，因犯轉讓毒品罪，經本院以九十
    四年度訴字第一○二五號判決判處有期徒刑九月確定；於九
    十四年十月間，因犯偽造文書罪，經本院以九十四年度簡字
    第一九七五號判決判處有期徒刑三月確定，於九十四年十一
    月間，因犯施用第二級毒品罪，經本院以九十四年度易字第
    七九七號判決判處有期徒刑十月確定，此四案件再經本院以
    九十五年度聲字第四○號裁定定應執行刑有期徒刑二年八月
    確定，嗣經本院以九十六年度聲減字第二八五五號裁定減刑
    為有期徒刑一年四月確定，於九十七年五月二十六日縮刑期
    滿，同年月二十七日因縮短刑期執行完畢出監，有臺灣高等
    法院被告前案紀錄表在卷可按，是被告受前開徒刑執行完畢
    後，五年以內故意再犯本案有期徒刑以上之罪，為累犯，應
    依刑法第四十七條第一項之規定，加重其刑。爰審酌被告前
    經觀察勒戒之矯治處遇及刑罰科處甚或執行完畢後，猶為本
    案之施用第一級毒品海洛因、第二級毒品甲基安非他命之行
    為，然其所為主要係戕害自身，並未直接積極損害他人之利
    益，犯罪之動機、目的、手段、生活狀況、智識程度暨犯罪
    後坦承犯行之態度等一切情狀，量處如主文所示之刑。至扣
    案之第二級毒品甲基安非他命二包（均不含包裝袋，合計淨
    重零點六二五零公克，驗餘淨重為零點六二四六公克），應
    依毒品危害防制條例第十八條第一項前段之規定，不問屬於
    犯人與否，宣告沒收銷燬之。又包裝上開第二級毒品甲基安
    非他命之包裝袋二個，有防止第二級毒品甲基安非他命裸露
    、逸出及潮濕之功用，並便於攜帶，為供被告施用第二級毒
    品甲基安非他命所用之物，復為被告所有，業據被告供承在
    卷，爰依刑法第三十八條第一項第二款規定沒收之。
據上論斷，應依刑事訴訟法第二百七十三條之一第一項、第二百
九十九條第一項前段，毒品危害防制條例第十條第一項、第二項
、第十八條第一項前段，刑法第十一條前段、第五十五條、第四
十七條第一項、第三十八條第一項第二款，判決如主文。
本案經檢察官楊展庚到庭執行職務
中    華    民    國    97    年    10    月    22    日
                  刑事第十一庭  法  官  黃紹紘
以上正本證明與原本無異。
如不服本判決，應於判決送達後十日內（應抄附繕本）向本院提
出上訴狀（上訴書狀應敘述具體理由。上訴書狀未敘述上訴理由
者，應於上訴期間屆滿後二十日內補提理由書於原審法院。）。
告訴人或被害人如對於本判決不服者，應具備理由請求檢察官上
訴，其上訴期間之計算係以檢察官收受判決正本之日期為準。
                                書記官  陳靜君
中    華    民    國    97    年    10    月    30    日
附錄本案論罪科刑所犯法條全文
毒品危害防制條例第十條
施用第一級毒品者，處六月以上五年以下有期徒刑。
施用第二級毒品者，處三年以下有期徒刑。


司法院資訊處製作；財團法人民間司法改革基金會備份。
